臺灣屏東地方法院民事裁定　　　　　 110年度司繼字第1604號
聲　請　人　楊雪貞律師
 
上列聲請人因擔任吳再倫之遺產管理人，聲請核定報酬，本院裁
定如下：
    主  文
聲請人任被繼承人吳再倫遺產管理人之報酬及墊付費用合計為新
臺幣36,000元。
    理  由
一、按遺產管理人得請求報酬，其數額由法院按其與被繼承人之
    關係、管理事務之繁簡及其他情形，就遺產酌定之，必要時
    ，得命聲請人先為墊付；經法院選任之遺產管理人，得向法
    院聲請酌定遺產管理人報酬，此觀民法第1183條、家事事件
    法第181 條第5 項第3 款規定自明。又法院為前開報酬裁定
    時，得調查遺產管理人所為遺產管理事務之繁簡及被繼承人
    之財產收益狀況，家事事件法第182 條亦定有明文。
二、本件聲請意旨略以：本件前因第三人即債權人臺灣土地銀行
    股份有限公司主張其為被繼承人吳再倫之債權人，因被繼承
    人之法定繼承人均已拋棄繼承，債權人為執行被繼承人之遺
    產，遂向本院聲請選任被繼承人之遺產管理人，並經本院以
    110 年度司繼字第352 號裁定選任由聲請人任之。又債權人
    向本院民事執行處聲請強制執行被繼承人所留遺產即座落屏
    東縣○○市○○段000 地號土地（權利範圍：12分之1 ），
    經本院民事執行處以110 年度司執字第37950 號受理，並委
    託台灣金融資產服務股份有限公司南部分公司在案。聲請人
    任遺產管理人後，先於110 年8 月24日前往財政部高雄市國
    稅局三民分局清查被繼承人吳再倫之遺產資料清單、又在11
    0 年8 月20日具狀向本院聲請公示催告，經本院以110 年度
    司家催字第42號裁定為公示催告、於110 年8 月26日前往地
    政機關清查被繼承人名下不動產資料、於110 年9 月30日向
    交通部公路總局高雄區監理所函查被繼承人名下車輛之現況
    、辦理被繼承人所遺留土地遺產管理人之登記，最近進行程
    序則為收受本院民事執行處詢價通知後，並參與被繼承人所
    遺留屏東縣○○市○○段000 地號土地（權利範圍：12分之
    1 ）之執行程序。本件被繼承人並無親屬會議可資酌定報酬
    數額，應由本院予以酌定，又參酌財政部訂頒之「代管無人
    承認繼承遺產作業要點」第14點第3 項規定，請求管理遺產
    報酬之標準不得低於遺產現值百分之1 之明文，為此請求本
    院酌定本件遺產管理人之報酬為新臺幣4 萬元等語。
三、查聲請人主張之事實，業據提出本院110 年度司繼字第352
    號民事裁定及確定證明書、財政部南區國稅局函、財政部南
    區國稅局財產歸屬資料清單、遺產稅財產參考清單、106 年
    度、105 年度綜合所得稅各類所得資料清單、全國贈與資料
    清單、土地登記謄本、屏東縣政府財稅局房屋稅107 年課稅
    明細表、公示催告聲請狀、本院110 年度司家催字第42號民
    事裁定、本院110 年度司執字第37950 號函、台灣金融資產
    服務股份有限公司南部分公司通知、交通部公路總局高雄市
    區監理所苓雅監理站函、被繼承人遺產清冊等件為證。復經
    本院職權調取本院110 年度司繼字第352 號及110 年度司家
    催第42號卷證查核無訛。
四、本院依聲請人所述管理被繼承人吳再倫遺產之過程，及其所
    提出之前揭處理資料，審酌聲請人自就任遺產管理人後，其
    所進行之職務內容，認聲請人處理本件遺產管理事務之程度
    尚屬單純程度，復衡酌聲請人撰狀之份數、耗費之勞力心力
    程度應非甚鉅，及聲請人擔任遺產管理人具有公益性質，對
    照擔任公益法律扶助律師職務性質，每件依法律扶助酬金計
    付標準表，家事非訟程序15,000元至20,000元、撰擬法律文
    件乙件2,000 元至5,000 元等一切情狀，爰酌定本件核予遺
    產管理人之報酬係35,000元。從而，本件聲請人得請求代為
    管理被繼承人吳再倫遺產之管理報酬及墊付費用合計為36,0
    00元【計算式：35,000元＋1,000 元（110 年度司家催字第
    42號之聲請費）】。至聲請人請求時所主張之報酬，僅係作
    為本院酌定時之參考，是就超過本院核定金額部分，毋庸為
    駁回之諭知，附此敘明。
五、依非訟事件法第16條裁定如主文。
六、如不服本裁定，須於裁定送達後10日內，向本院提出抗告狀
    ，並繳納抗告費新臺幣1,000 元。
中    華    民    國   110    年    12    月    9     日
　
                  家事庭  司法事務官  唐淑嫻